【裁判字號】    99,撤緩,85
【裁判日期】    991231
【裁判案由】    聲請撤銷緩刑
【裁判全文】
臺灣嘉義地方法院刑事裁定              99年度撤緩字第85號
聲  請  人  臺灣嘉義地方法院檢察署檢察官
受  刑  人  吳麗君
受  刑  人  邱坤明
上列聲請人因受刑人等人妨害婚姻案件，聲請撤銷緩刑（98年度
執緩字第93號），本院裁定如下：
    主  文
聲請駁回。
    理  由
一、聲請意旨略以：受刑人吳麗君、邱坤明因妨害婚姻案件，前
    經本院於民國98年3月31日以98年度朴簡字第88號判決，各
    判處有期徒刑4月，緩刑2年，並應連帶於98年4月30日向告
    訴人林建宏支付新臺幣（下同）5萬元，嗣後按月於每月16
    日連帶向告訴人林建宏支付3萬元，至支付完畢止，如有1期
    未履行，視為全部到期，已於98年4月30日確定。詎於緩刑
    期內經嘉義地方法院檢察署向受刑人等人發函催討支付證明
    ，且經傳告訴人林建宏到該署表明受刑人等履行情形及是否
    向該署聲請撤銷受刑人2人緩刑宣告之意見均未果，爰依刑
    法第75之1條第1項第4款之規定，聲請將其緩刑之宣告予以
    撤銷等語。
二、按緩刑制度設計之本旨，除可避免執行短期自由刑之流弊外
    ，主要目的係在獎勵初犯、偶發犯或惡性較輕者使其改過遷
    善，如經宣告緩刑後，若有具體事證足認受宣告者並不因此
    有改過遷善之意，即不宜給予緩刑之寬典，乃另有撤銷緩刑
    宣告制度。又受緩刑之宣告而違反刑法第74條第2項第1款至
    第8款所定負擔情節重大者，足認原宣告之緩刑難收其預期
    效果，而有執行刑罰之必要者，得撤銷其宣告，刑法第75條
    之1第1項第4款固有明文，惟考其立法意旨，係以修正條文
    第74條第2項增列法院於緩刑期間內，得命犯罪行為人於緩
    刑期內應遵守之事項（例如向被害人支付相當數額、向公庫
    支付一定之金額、接受精神、心理輔導、提供義務勞務或其
    他為預防再犯之事項），明定違反該條所定事項情節重大者
    ，得撤銷其緩刑宣告，以期週延（參修正說明第2項第3點前
    段）。該法條採用裁量撤銷主義，賦與法院撤銷與否之權限
    ，特於第1項規定實質要件「足認原宣告之緩刑難收其預期
    效果，而有執行刑罰之必要」，供作審認之標準（參上開修
    正說明第3項）。至所謂「情節重大」，係指受判決人顯有
    不履行負擔之可能，而隱匿或處分其財產、故意不履行、無
    正當事由拒絕履行或顯有逃匿之虞等情事而言（參上開修正
    說明第2項第3點後段）。據此，上揭「得」撤銷緩刑之情形
    ，法官應依職權本於合目的性之裁量，妥適審酌受判決人於
    緩刑期間內違反應遵守事項之情節是否重大，是否已難收其
    預期之效果，而確有執行刑罰之必要，此與刑法第75條第1
    項所定2款情事，有一具備，即毋庸再行審酌其他情狀，應
    逕予撤銷緩刑者不同。
三、經查，受刑人吳麗君、邱坤明因妨害家庭案件，經本院各判
    處有期徒刑4月，緩刑2年，並應連帶於98年4月30日向告訴
    人林建宏支付5萬元，嗣後按月於每月16日連帶向告訴人林
    建宏支付3萬元，至支付完畢止，如有1期未履行，視為全部
    到期，已於98年4月30日確定在案，嗣臺灣嘉義地方法院檢
    察署檢察官核發98年執緩字第93號執行附條件緩刑案件通知
    書，通知受刑人2人應連帶於98年4月30日向告訴人林建宏支
    付5萬元，嗣後按月於每月16日連帶向告訴人林建宏支付3
    萬元，至支付完畢止，如有1期未履行，視為全部到期，前
    揭通知書並分別於98年5月22日送達受刑人吳麗君雲林縣四
    湖鄉○○村○○路83號住處，因未獲會晤本人，已將文書交
    與受刑人母親林美華；於98年5月25日送達受刑人吳麗君嘉
    義市○區○○○街15號住處及受刑人邱坤明嘉義縣太保市太
    保里1鄰4之3號住處，因均未獲會晤受刑人2人本人，亦均無
    受領文書之同居人或受僱人，而分別寄存送達於嘉義市政府
    警察局第一分局北鎮派出所、嘉義縣警察局水上分局太保分
    駐所；另臺灣嘉義地方法院檢察署檢察官向受刑人吳麗君、
    邱坤明發函催討支付證明，且經傳喚告訴人林建宏到該署表
    明受刑人2人履行情形及是否向該署聲請撤銷受刑人2人緩刑
    宣告之意見均未果等情，雖有上揭刑事判決、臺灣高等法院
    被告前案紀錄表、上開通知書、函文及臺灣嘉義地方法院檢
    察署各該通知書、函文送達證書等件為證。惟經本院聯繫受
    刑人邱坤明說明受刑人2人履行情形，受刑人邱坤明向本院
    提出受刑人邱坤明、吳麗君之支付證明5份及存簿匯款明細
    影影本，金額分別為1筆20,000元、2筆5,000元、1筆1,000
    元及1筆10,000元，及告訴人與受刑人2人就緩刑連帶給付金
    額支付之協議書，此有郵政國內匯款執據3份、雲林區漁會
    匯款回條2份、存簿影本1份、協議書1份附卷可稽（見本院
    卷第8至12頁）。是以，受刑人吳麗君、邱坤明即令未遵期
    支付告訴人林建宏前開款項，惟受刑人、邱坤明吳麗君確已
    有支付告訴人林建宏部分款項，實難認其毫無悔悟遷善之心
    ，則其違反緩刑條件尚非重大，難謂原宣告之緩刑難收預期
    之效果，為貫徹原宣告緩刑之旨，並免予發監執行沾染惡習
    ，本院認受刑人吳麗君、邱坤明暫無執行刑罰之必要。是本
    件檢察官聲請撤銷受刑人吳麗君、邱坤明之緩刑宣告，尚未
    允洽，從而聲請人之聲請應予駁回。
四、依刑事訴訟法第220條，裁定如主文。
中    華    民    國    99    年    12    月    31    日
                  刑事第三庭法  官  葉淑儀
上列正本證明與原本無異。
如不服本裁定，應於裁定送達後5日內向本院提出抗告狀（應附
繕本）。
中    華    民    國    99    年    12    月    31    日
                            書記官  劉美娟

司法院資訊處製作；財團法人民間司法改革基金會備份。
